【裁判字號】    98,審訴,1610
【裁判日期】    980810
【裁判案由】    毒品危害防制條例等
【裁判全文】
臺灣桃園地方法院刑事判決           98年度審訴字第1610號
公  訴  人  臺灣桃園地方法院檢察署檢察官
被      告  甲○○
上列被告因毒品危害防制條例及竊盜案件，經檢察官提起公訴（
98年度偵字第9418號、98年度毒偵字第1846、1934號），被告於
準備程序進行中，就被訴事實為有罪之陳述，經本院告知簡式審
判程序意旨，並聽取當事人之意見後，本院裁定依簡式審判程序
審理，判決如下：
    主  文
甲○○施用第一級毒品，累犯，處有期徒刑柒月，扣案之注射針
筒壹支沒收；又施用第一級毒品，累犯，處有期徒刑柒月，扣案
之注射針筒支均沒收；又竊盜，累犯，處有期徒刑陸月。應執
行有期徒刑壹年肆月，扣案之注射針筒肆支均沒收。
    事  實
一、甲○○前於民國95年間因施用毒品案件，經本院以96年度毒
    聲字第361 號裁定送觀察、勒戒後，認有繼續施用毒品之傾
    向，再由本院以95年度毒聲字第611 號裁定令入戒治處所施
    以強制戒治，因戒治成效評定為合格，於96年1 月25日停止
    戒治依法釋放，該次施用毒品犯行，並經臺灣桃園地方法院
    檢察署檢察官以96年度戒毒偵字第45號為不起訴處分確定。
    另於94年間，因竊盜案件經本院以95年度易字第34號判決判
    處有期徒刑8 月確定，入監執行後，嗣再經本院96年度聲減
    字第265 號裁定減刑為有期徒刑4 月，於96年7 月16日執行
    完畢出監（於本案均構成累犯）。詎仍不知悔改，仍為下列
    犯行：（一）復基於施用第一級毒品海洛因之犯意，於98年
    4 月10日晚上10時許（於前揭強制戒治執行完畢釋放後5 年
    內），在國道3 號瑞芳交流道附近（於臺北縣瑞芳鎮境內）
    某處，以針筒注射之方式，施用第一級毒品海洛因1 次，於
    同年月11日上午8時35 分許，在桃園縣桃園市○○路1492號
    前為警查獲，並扣得注射針筒1 支。（二）另又基於施用第
    一級毒品海洛因之犯意，於98年4 月17日凌晨5 時許，在桃
    園縣龜山鄉○○路某處，以針筒注射之方式，施用第一級毒
    品海洛因1 次。（三）又意圖為自己不法之所有，於98 年4
    月19日晚上11時許，在桃園縣中壢市○○路某土地公廟旁之
    產業道路上，見邱淑雲所有現由乙○○使用之車牌號碼7013
    ─RY之自用小客車之後車窗未關閉，竟徒手伸入車內打開車
    門，竊取乙○○所有之行動電話1 支、雷射水平儀1 台及工
    具袋1 組。於98年4 月19日晚間11時40許，在桃園縣中壢市
    ○○街及忠勤街街口為警查獲，並扣得行動電話1 支、雷射
    水平儀1 台、工具袋1 組及注射針筒3 支。
二、案經桃園縣政府警察局中壢分局報告臺灣桃園地方法院檢察
    署檢察官偵查起訴。
    理  由
一、本案被告甲○○所犯之罪，均非法定刑為死刑、無期徒刑或
    最輕本刑3 年以上有期徒刑之罪，亦均非高等法院管轄第一
    審之案件，而被告於準備程序中就被訴事實已為有罪之陳述
    ，經本院告知簡式審判程序之旨，並聽取被告與公訴人之意
    見後，本院合議庭乃依刑事訴訟法第273 條之1 第1 項規定
    ，裁定由受命法官獨任進行簡式審判程序，合先敘明。
二、上開犯罪事實（一）（二），業據被告甲○○於警詢、檢察
    官詢問及本院審理時坦承不諱，且有桃園縣政府保安警察隊
    扣押筆錄、桃園縣政府警察局扣押物品目錄表、桃園縣政府
    警察局中壢分局扣押筆錄、桃園縣政府警察局中壢分局扣押
    物品目錄表、桃園縣政府警察局被採尿人尿液暨毒品真實姓
    名與編號對照表及桃園縣政府中壢分局尿液暨毒品檢體真實
    姓名與編號對照表各1 紙及臺灣檢驗科技股份有限公司濫用
    藥物檢驗報告2 紙在卷可稽；上開犯罪事實（三）業據被告
    甲○○於警詢、檢察官詢問及本院審理時坦承不諱，核與被
    害人即證人乙○○於警詢時之證述相符，且有桃園縣政府警
    察局中壢分局扣押筆錄、桃園縣政府警察局中壢分局扣押物
    品目錄表、贓物認領單及贓物、採證照片10幀附卷可稽。足
    徵被告之自白均與事實相符，本件事證明確，被告犯行堪以
    認定。
三、核被告事實欄（一）（二）所為係均犯毒品危害防制條例第
    10條第1 項之施用第一級毒品罪、事實欄（三）所為係犯第
    320 條第1 項之竊盜罪。被告所犯上開三罪間，犯意各別，
    行為互殊，應予分論併罰。被告有如事實欄一所載之犯罪科
    刑及執行完畢紀錄，此有臺灣高等法院被告前案紀錄表在卷
    可按，其於有期徒刑執行完畢後，於5 年以內故意再犯本件
    最重本刑為有期徒刑以上之罪，為累犯，應依刑法第47條第
    1 項之規定各加重其刑。爰審酌被告犯罪之動機、方法、其
    前經觀察、勒戒、強制戒治後，施用第一級毒品海洛因，戕
    害己身，顯無悔改之意；又正值青壯，竟不思努力以正當勞
    力謀生，恣意竊取他人財物，危害社會治安非輕，原不宜寬
    縱，惟念被告於本院審理時坦承前揭犯行，犯後態度尚佳等
    一切情狀，各量處如主文所示之刑，並定其應執行之刑，以
    示懲儆。又扣案注射針筒4 支，為被告所有，且為供其施用
    第一級毒品海洛因所用之物，業經被告陳明在卷，爰依刑法
    第38條第1 項第2 款宣告沒收之。
四、應適用法條：
    刑事訴訟法第273 條之1 第1 項、第299 條第1 項前段，毒
    品危害防制條例第10條第1 項，刑法第11條前段、第320 條
    第1 項、第47條第1 項、第51條第5 款、第38條第1 項第2
    款，刑法施行法第1 條之1 第1 項、第2 項前段。
五、如不服本件判決，得自收受判決送達之日起10日內，向本院
    提出上訴書狀，上訴於第二審法院。
本案經檢察官蔡如惠到庭執行職務。
中    華    民    國    98    年    8     月    10    日
                        刑事庭    法  官  劉為丕
以上正本證明與原本無異。
如不服本判決，應於判決送達後10日內向本院提出上訴狀（應附
繕本），其未敘述上訴理由者，應於上訴期間屆滿後20日內補提
理由書狀於本院，上訴於臺灣高等法院。
                                  書記官  陳淑瓊
中    華    民    國    98    年    8     月    10    日
附錄本案論罪科刑法條：
毒品危害防制條例第10條
施用第一級毒品者，處6月以上5年以下有期徒刑。
施用第二級毒品者，處3年以下有期徒刑。
中華民國刑法第320 條（普通竊盜罪、竊佔罪）
意圖為自己或第三人不法之所有，而竊取他人之動產者，為竊盜
罪，處5 年以下有期徒刑、拘役或5 百元以下罰金。
意圖為自己或第三人不法之利益，而竊佔他人之不動產者，依前
項之規定處斷。
前二項之未遂犯罰之。


司法院資訊處製作；財團法人民間司法改革基金會備份。
